【裁判字號】    99,簡,71
【裁判日期】    990920
【裁判案由】    地價稅
【裁判全文】
臺北高等行政法院判決
                                        99年度簡字第71號
原      告  甲○○
                          輔佐人   乙○○
被      告  桃園縣政府地方稅務局
代  表  人  丙○○○○○○
訴訟代理人  丁○○
上列當事人間地價稅事件，原告不服桃園縣政府中華民國98年12
月28日府法訴字第0980303355號訴願決定，提起行政訴訟。本院
判決如下：
    主  文
原告之訴駁回。
訴訟費用由原告負擔。
    事實及理由
一、程序事項：
(一)、本件係因原告不服稅捐課徵事件，所核課稅額在新臺幣（下
    同）40萬元以下而涉訟之事件，依行政訴訟法第229 條第1
    項第1 款規定，應適用簡易程序，合先敘明。
(二)、本件行政訴訟起訴後，被告原代表人由黃興旺變更為林延文
    ，有桃園縣政府民國（下同）99年2 月26日府人任字第0990
    071281號令影本在卷可憑，茲據繼任者於99年3 月12日具狀
    聲明承受訴訟，核無不合，應予准許。
二、事實概要：
    原告所有坐落桃園縣中壢市○○段1027、1028地號面積依序
    為206 、688 平方公尺土地，屬84年8 月7 日中壢平鎮都市
    擴大修訂計畫，使用分區為「住宅區」，且非屬公共設施用
    地，其附帶條件應另行擬定細部計畫，並俟細部計畫完成法
    定程序發布實施後始得發照建築，並以市地重劃方式辦理開
    發。原告於97年12月10日申請就上開土地免徵地價稅及課徵
    田賦，經被告現場勘查及核定系爭土地總面積為894 平方公
    尺，其中135.26平方公尺（1027地號：57.86 平方公尺、10
    28地號：77.4平方公尺）為供巷道使用，符合土地稅減免規
    則第9 條規定，准自97年起免徵地價稅；另1028地號土地之
    264 平方公尺作供農業使用，核與土地稅法第22條第1 項第
    4 款規定相符，准自97年起課徵田賦，其餘494.74平方公尺
    （1027地號：148.14平方公尺、1028地號：346.6 平方公尺
    ），按一般用地稅率課徵97年地價稅為15,000元。原告不服
    ，申請復查，經被告以98年6 月25日桃稅法字第0980078179
    號復查決定書駁回（下稱原處分），提起訴願，復遭桃園縣
    政府決定駁回，遂向本院提起行政訴訟。
三、本件原告主張：
(一)、被告核定原告應繳97年地價稅，未依據事實查定，將系爭土
    地面積446.74平方公尺之使用情形巧立名目創設為空地、空
    地使用又飾詞為停車、停車使用等情。然停車、停車使用亦
    為使用之型態，系爭土地係屬道路之路肩而與道路相互為用
    ，至為明顯。如已符合土地稅減免規則第4 條所稱供公共使
    用之土地，且不屬建造房屋應保留之空地部分，仍有土地稅
    減免規則第9 條免徵地價稅之適用。原告所有系爭土地經被
    告查明認定土地使用情形面積之結果有三：1.一般用地面積
    ：494.74平方公尺，2.農業用地面積：264 平方公尺，3.道
    路用地面積：135.26平方公尺，合計總土地面積：894 平方
    公尺。然一般用地面積494.74平方公尺可分為：設置鐵皮圍
    籬部分A 為48平方公尺；與其餘土地C ＋D 共446.74平方公
    尺空地供車輛停放之使用兩部分，使用性質方式各異。而所
    稱空地供車輛停放之使用，係介於農業用地與道路用地間之
    土地則毫無疑問。空地供車輛停放之使用，是否符合土地稅
    減免規則第4 條、第9 條得減免土地稅之要件為本件之重點
    ，被告查定使用面積迄未提出位置圖、面積計算式等足以信
    賴之根據供參，已違反行政程序法第9 條行政程序對當事人
    有利及不利之情形一律注意之規定。
(二)、經現場勘查，原告所有土地地形狹長而與同地段1026地號國
    有財產局土地相毗連，皆提供中壢市○○○路○段○○○巷
    道路使用，供「中原豪○社區約500 戶」、「中原至○社區
    約500 戶」等住戶做為連外之主要道路使用。係由系爭土地
    與國有財產局（同地段1026地號）共同構成，其路面寬度經
    實際測得約有7.6 公尺寬，可供雙向行車及路肩停車使用。
    經計算原告所提供道路使用及路肩停車使用其面積為335.6
    平方公尺（1027地號148.9 平方公尺；1028地號186.7 平方
    公尺），被佔用為設置鐵皮圍籬部分A 為48平方公尺，其餘
    則為農業用地510.4 平方公尺（1027地號57.1平方公尺；10
    28地號453.3 平方公尺），而無所謂空地（停車）之存在。
(三)、系爭土地屬於道路使用及路肩停車使用其面積為335.6 平方
    公尺，現場均未設置障礙物及收費之措施，無償供中壢市○
    ○○路○段○○○巷道路使用及路肩供不限定特定人停車之
    使用事實俱在，行之已有20年之久，同為道路使用相鄰之國
    有財產局（同地段1026地號）土地大部分路寬僅2 至3 公尺
    ，自不足以提供雙向行車及路肩停車使用至明，足證被告查
    定道路使用面積剔除路肩停車使用部分顯不符現況。同理，
    本案土地除1028地號被佔用為設置鐵皮圍籬部分A 之48平方
    公尺外，其餘510.4 平方公尺（1027地號57.1平方公尺；10
    28地號453.3 平方公尺）則為農業使用，種植有蔬菜、木瓜
    、山葡萄、藥材植物等農作物，而農作以時，非任何時間均
    能蒼翠茂盛。除此以外現場並無任何足以影響作農業使用之
    構造物存在，足證被告查定農業使用面積明顯不符現況。被
    告辯稱「除此之外系爭土地494.74平方公尺設置鐵皮屋及供
    車輛停放之使用情形，顯與無償供公眾通行及作農業使用之
    用途有別，因此，按一般用地稅率課徵地價稅」，又指系爭
    土地非通行所必經等語。然而，除本案現場有被佔用為設置
    鐵皮圍籬部分A 屬於事實者外，原告並不爭執，其餘系爭土
    地446.74平方公尺被告查定空地供車輛停放之使用情形則應
    審究「空地使用之屬性」、「供車輛停放之使用情形」、「
    供何人車輛停放」、「車輛停放數量」、「有償或無償行為
    」等情以為斷，不得混為一談。
(四)、系爭土地有如前述之不按實際使用情形之面積認定，有應審
    究「空地使用之屬性」、「供車輛停放之使用情形」、「供
    何人車輛停放」、「車輛停放數量」、「有償或無償行為」
    是否符合土地稅減免規則第4 條所稱供公共使用土地之適用
    等情均未釐清，即有未當。蓋本案土地供公共使用情形不以
    專供通行、不以道路路面之車輛通行使用為唯一要件，舉凡
    車輛通行、行人通行、摩托車通行、有無鋪設柏油路，亦或
    是路肩停車等使用均包括在內，是供公眾使用不設限於通行
    所必經之地，例如廟埕提供不限定特定人活動、停車等使用
    。是不特定人不特定時間停放不特定車輛達十數量之多使用
    ，則為供公眾停車使用、為路肩停車之事實，其僅在於無償
    提供公眾停車使用，不限定特定人使用之土地為已足。被告
    無視於事實以及土地稅減免規則第4 條之定義，業已違反行
    政程序法第9 條之規定。再系爭土地屬都市計畫住宅區，因
    符合土地稅法第22條第1 項第2 款仍作農業用地使用之規定
    ，有土地稅減免之適用，被告稱農業使用之「空地」應依平
    均地權條例施行細則第37條第4 款規定向農業主管機關申請
    ，並由農業主管機關會同有關機關勘查核准後，造冊送稅捐
    稽徵機關始得課徵田賦等語，係故意曲解原告意旨，誤導原
    告為不必要之公文往返，業已違反行政程序法第8 條規定。
    又同區段1024、1025地號土地作農業使用之案例，該等土地
    亦有部分是田埂、空地之使用，其不經前述手續行為，納稅
    義務人即享有全部土地免徵田賦之實，被告顯然違反行政程
    序法第6 條之平等原則。
(五)、稅捐稽徵機關認定課徵租稅之構成要件事實時，應以實質經
    濟事實關係及其所生實質經濟利益之歸屬與享有為依據。前
    項課徵租稅構成要件事實之認定，稅捐稽徵機關就其事實有
    舉證之責任。本件中壢市○○○路○段○○○巷地處要津，
    是裡地上千戶集合住宅居民聯外之主要道路，系爭土地無償
    提供公眾使用，造就裡地地區之發展，亦使得政府有豐沛的
    地價稅、房屋稅、營業稅等財政稅收，系爭土地無償提供公
    眾使用又不予以道路徵收，若再課以稅賦15,000元，是否要
    迫使納稅人封路？綜上所述，被告有關系爭土地使用情形查
    核與事實存在很大瑕疵，雖經原告一再主張系爭土地非屬「
    空地」而是道路、道路路肩使用土地、農業使用土地、與被
    佔用為設置鐵皮圍籬部分A 之結合體，被告未依現場勘查釐
    正；對於空地供車輛停放之使用是否符合土地稅減免規則第
    4 條、第9 條得減免土地稅之要件則不為論述，誠難令人折
    服等情。並聲明：求為判決撤銷訴願決定及原處分關於原告
    所有坐落中壢市○○段1027、1028地號查定為空地停車使用
    部分土地面積446.74平方公尺按一般用地稅率課徵97年度地
    價稅之處分。
四、被告則以：
(一)、原告所有坐落中壢市○○段1027、1028地號之土地，係屬84
    年8 月7 日中壢平鎮都市擴大修訂計畫之「住宅區」，復依
    桃園縣政府96年1 月15日府工土字第0960018714號函載，「
    …二、本案經會同市公所人員及○○里里長現場勘查確認中
    壢市○○段1027、1028地號共計貳筆土地，現況係『部分』
    為中壢市○○○○○○路面供公眾通行○○○市區道路（中
    壢市○○○路○段○○○巷）。三、本案並經全部土地所有
    權人切結無償供公眾通行，…（實際供通行使用面積請依地
    政機關實測為準）。」案經被告於97年12月16日派員現場勘
    查結果，系爭1028地號土地77.4平方公尺供○○○路1 段22
    3 巷使用、264 平方公尺種菜、48平方公尺鐵皮屋、其餘面
    積空地（停車）；1027地號土地57.86 平方公尺供○○○路
    1 段223 巷使用、其餘面積空地（停車），是系爭土地實際
    無償供公眾通行使用之面積計135.26平方公尺（1028地號77
    .4平方公尺、1027號地號57.86 平方公尺）。據以，被告於
    98年2 月2 日以桃稅壢地字第0980086091號函復原告，系爭
    土地135.26平方公尺供巷道使用，核與土地稅減免規則第9
    條之規定相符，准自97年起免徵地價稅。
(二)、嗣依桃園縣政府98年3 月19日府城行字第0980102158號函載
    ，「…二、經查旨揭地號係屬84年8 月7 日『變更中壢平鎮
    都市擴大修訂計畫（第2 次通盤檢討）案，…』…，附帶條
    件為應另行擬定細部計劃…，且俟細部計劃完成法定程序發
    布實施後，始得發照建築，並以市地重劃方式辦理開發。三
    、上開細部計畫尚未擬定完竣，依附帶條件辦理。」按前揭
    內政部93年4 月12日台內地字第0930069450號令及都市計畫
    法第17條規定，系爭土地即屬依法不能建築之土地，被告前
    於98年4 月1 日再至現場勘查，其結果與上開97年12月16日
    現場勘查情形同，被告遂於98年4 月3 日以桃稅壢地字第09
    80055726號函核定，1028地號土地，264 平方公尺作農業使
    用，核符土地稅法第22條第1 項第4 款（前揭處分誤植為同
    條項第3 款）依法不能建築，仍作農業用地之規定，准自97
    年起課徵田賦；另494.74平方公尺（1028地號346.6 平方公
    尺、1027地號148.14平方公尺），其中1028地號48平方公尺
    圍建鐵皮屋，其餘面積為空地，按系爭土地之使用分區為「
    住宅區」，既非公共設施用地，系爭空地亦非通行必經之地
    ，核與無償供公共使用之要件不符，亦不符依法不能建築仍
    作農業使用之規定，是仍按一般用地稅率課徵地價稅，重新
    核課原告97年地價稅計15,000元，依法有據。
(三)、本案系爭○○○路1 段223 巷道路，經被告於97年12月16日
    派員現場勘查結果，為5 公尺寬之道路，非原告主張測得道
    路約有7.6 公尺寬，蓋原告將系爭土地非屬道路部分亦一併
    計入道路面積計算所致。又系爭土地除135.26平方公尺（10
    28地號77.4平方公尺、1027地號57.86 平方公尺）供巷道使
    用，及1028地號264 平方公尺種菜作農業使用外，其餘土地
    或停車，或雜草叢生，惟原告竟謂前揭雜草中有藥用植物－
    紅甘蔗、菅芒花、牽牛花，而主張系爭雜草土地為農業使用
    。按土地稅法第14條規定，原則上土地皆應課徵地價稅，例
    外符合土地稅法規定方予免徵或減免，是土地稅法第22 條
    課徵田賦乃例外規定，解釋上應從嚴，即實際於土地上從事
    耕作者，始可謂作農業使用，如係土地閒置不為使用，任其
    雜草叢生，即難謂為農業使用，而有土地稅法第22條課徵田
    賦規定之適用，原告前揭主張，洵屬無據，委不可採。
(四)、復按土地稅減免規則係由土地稅法第6 條及平均地權條例第
    25條之授權經行政院訂定，則其適用自應審酌土地稅法第6
    條及平均地權條例第25條母法規定意旨。經核土地稅減免規
    則第9 條所稱「無償供公共使用」之要件，於適用時仍應回
    歸土地稅法第6 條及平均地權條例第25條之基本精神，是應
    審核系爭土地之使用是否達成發展經濟、促進土地利用、增
    進社會福利之目的為斷。系爭土地除前揭所述部分面積供巷
    道使用及種菜作農業使用外，其餘面積土地因閒置未用而遭
    少數人停車使用，或因疏於維護而雜草叢生，自非達到前揭
    目的，而能獲得地價稅減免之優惠。再土地稅減免為例外規
    定，應從嚴解釋，按財政部71年4 月6 日台財稅第32305 號
    函釋規定私設巷道仍應由土地所有權人申請核定再憑減免，
    並依前開桃園縣政府96年1 月15日府工土字第0960018714號
    函載，系爭土地僅「部分」為中壢市○○○○○○路面供公
    眾通行○○○市區道路。是系爭土地除部分面積供巷道使用
    外，其餘面積難謂為「無償供公共使用」，應無土地稅減免
    規則第9 條之適用。
(五)、本案經被告所屬人員會同原告之輔佐人乙○○於99年4 月1
    日下午2 時現場勘查系爭中壢市○○段1027、1028地號之土
    地，發現系爭土地於本次勘查不久前業經原告將原雜草叢生
    （原告主張雜草有藥物植物－紅甘蔗、管芒花、牽牛花）之
    地方砍除雜草後，堆高土地並種上芋頭及芭藥等作物，因系
    爭土地現況已非被告前於97年12月16日派員勘查之狀況，致
    原告主張作為農業使用之範圍與被告原核定課徵田賦之面積
    （計264 平方公尺）有極大之差異。另原告主張系爭土地與
    國有財產局（同地段1026地號）共同構成，其路面寬度經實
    際測得約有7.6 公尺寬乙節，案經本次會勘重新丈量結果係
    為5 公尺寬（與被告97年12月16日之勘查紀錄同）。綜上，
    原告主張，核不足採，被告原核定97年地價稅15,000元，應
    予以維持等語，資為抗辯。並聲明求為判決駁回原告之訴。
五、本件如事實概要欄所載之事實，有桃園縣政府98年12月28日
    府法訴字第0980303355號訴願決定書、如事實概要所述之復
    查決定書、被告所屬中壢分局98年2 月2 日桃稅壢地字第09
    80086091號函、桃園縣政府95年3 月23日（95）桃縣城都字
    第07960 號都市計畫土地使用分區（或公共設施用地）證明
    書、擬定中壢平鎮都市擴大修訂計畫（原部分工二十三工業
    區變更為住宅區）細部計畫、被告所屬中壢分局98年4 月3
    日桃稅壢地字第0980055726號函、徵銷明細檔查詢、桃園縣
    政府96年1 月15日府工土字第0960018714號函、98年3 月19
    日府城行字第0980102158號函、被告98年4 月1 日土地勘查
    記錄表、原告97年12月10日申請書、土地登記謄本、被告97
    年12月16日土地勘查記錄表及現場勘查照片等件影本附卷可
    稽（見原處分卷第115-119 、97-100、81-88 、68、65、52
    、26、23、18-19 、14、6-10頁），洵堪認定。是本件爭點
    厥在：系爭1027、1028地號部分土地面積446.74平方公尺，
    經被告按一般用地稅率課徵97年度地價稅，是否合法？
(一)、按「地價稅或田賦之納稅義務人如左：一、土地所有權人。
    …」、「為發展經濟，促進土地利用，增進社會福利，對於
    國防、政府機關、公共設施、騎樓走廊、研究機構、教育、
    交通、水利、給水、鹽業、宗教、醫療、衛生、公私墓、慈
    善或公益事業及合理之自用住宅等所使用之土地，及重劃、
    墾荒、改良土地者，得予適當之減免；其減免標準及程序，
    由行政院定之。」、「本法所稱農業用地，指非都市土地或
    都市土地農業區、保護區範圍內土地，依法供下列使用者：
    一、供農作、森林、養殖、畜牧及保育使用者。二、供與農
    業經營不可分離之農舍、畜禽舍、倉儲設備、曬場、集貨場
    、農路、灌溉、排水及其他農用之土地。三、農民團體與合
    作農場所有直接供農業使用之倉庫、冷凍（藏）庫、農機中
    心、蠶種製造（繁殖）場、集貨場、檢驗場等用地。」、「
    已規定地價之土地，除依第22條規定課徵田賦者外，應課徵
    地價稅。」、「非都市土地依法編定之農業用地或未規定地
    價者，徵收田賦。但都市土地合於左列規定者，亦同：…四
    、依法不能建築，仍作農業用地使用者。…」土地稅法第3
    條第1 項第1 款、第6 條、第10條第1 項、第14條、第22條
    第1 項第4 款分別定有明文。又「依法不能建築，仍作農業
    用地使用者，指依法令規定無明確期間禁止其作建築使用，
    仍作農業用地使用之土地。前項法令包括都市計畫法第17條
    …及其他確有明文禁止建築使用之法條。」乃內政部93年4
    月12日台內地字第0930069450號函釋所發布之「平均地權條
    例第22條有關依法限制建築、依法不能建築之界定作業原則
    」第2 點所明定。
(二)、次按「本規則所稱供公共使用之土地，係指供公眾使用，不
    限定特定人使用之土地。」、「無償供公共使用之私有土地
    ，經查明屬實者，在使用期間內，地價稅或田賦全免。」、
    「依第7 條至第17條規定申請減免地價稅或田賦者，公有土
    地應由管理機關，私有土地應由所有權人或典權人，造具清
    冊檢同有關證明文件，向直轄市、縣（市）主管稽徵機關為
    之。但合於下列規定者，應由稽徵機關依通報資料逕行辦理
    或由用地機關函請稽徵機關辦理，免由土地所有權人或典權
    人申請：…五、私有無償提供公共巷道或廣場用地（應由工
    務、建設主管機關或各鄉（鎮、市、區）公所建設單位，列
    冊送稽徵機關辦理）。…」、「合於第7 條至第17條規定申
    請減免地價稅或田賦者，應於每年（期）開徵40日前提出申
    請；逾期申請者，自申請之次年（期）起減免。減免原因消
    滅，自次年（期）恢復徵收。」申請時土地稅減免規則第4
    條、第9 條、第22條第5 款、第24條第1 項分別著有規定。
    又「…3 、私有無償提供之巷道用地，其屬完成都市計畫法
    定程序者，以供公共通行之事實為依據，列冊送稽徵機關逕
    行辦理減免。至於私設巷道如未經土地所有權人表示願無償
    提供使用，則因無資料可稽，故無從列冊送稽徵機關，仍應
    由土地所有權人申請核定再憑減免。…」且經財政部71年4
    月6 日台財稅第32305 號函釋在案；核乃財政部基於其主管
    權責，為協助下屬統一處理業務方式所為之釋示，無違土地
    稅法第14條立法本旨暨法律保留原則，自得為所屬稽徵機關
    辦理相關案件之依據。
(三)、經查，系爭1028地號土地面積688 平方公尺，其中48平方公
    尺經搭蓋鐵皮屋、264 平方公尺供種植蔬菜之農作使用等事
    實，乃兩造所不爭，並有上述97年12月16日、98年4 月1 日
    勘查記錄表及地籍圖附卷可稽（見原處分卷第11-14 、26頁
    ）；又中壢市○○○路○段○○○巷道經舖設柏油之路面寬
    度為5 公尺乙節，且經原告自認在卷（見本院卷第57頁準備
    程序筆錄），復有現場測量照片附卷可憑（見本院卷第47頁
    ），是被告依上開記錄表及附圖計算該柏油巷道占系爭1027
    、1028地號土地之57.86 、77.4平方公尺，亦堪信為真實。
    從而，被告認系爭土地中符合土地稅減免規則第9 條規定，
    無償供公共通行使用之土地計有135.26平方公尺（1027地號
    土地57.86 平方公尺、1028地號土地77.4平方公尺），核定
    准自97年起免徵地價稅；另1028地號其中264 平方公尺土地
    符合土地稅法第22條第1 項第4 款依法不能建築，仍作農業
    用地使用之規定，核定准自97年起課徵田賦；其餘494.74平
    方公尺（1027地號：148.14平方公尺、1028地號：346.6 平
    方公尺），遂按一般用地稅率課徵97年地價稅為15,000元，
    於法自無不合。原告主張：被告查定違反行政程序法第9 條
    行政程序對當事人有利及不利之情形一律注意之規定云云，
    無非係其一己之主觀見解，尚無可採。
(四)、另原告主張：上述中壢市○○○路○段○○○巷道舖設柏油
    路面以外兩側路旁，屬路肩停車使用，是供公共使用之面積
    總計應為335.6 平方公尺（1027地號148.9 平方公尺；1028
    地號186.7 平方公尺），並無所謂空地（停車）存在，被告
    未審究「空地使用之屬性」、「供車輛停放之使用情形」、
    「供何人車輛停放」、「車輛停放數量」、「有償或無償行
    為」等情及土地稅減免規則第4 條定義，以為判斷，業已違
    反行政程序法第9 條之規定云云。然查，上○○○市區道路
    使用之中壢市○○○路○段○○○巷道範圍，僅在舖設柏油
    路面部分，業有桃園縣政府96年1 月15日府工土字第096001
    8714號函影本附卷可稽。核該柏油路面兩旁土地，既未經政
    府舖設柏油養護，並劃為路肩或公共停車位，縱該部分遭人
    任意停車，亦僅得見原告疏於管理，尚不足證原告有意無償
    提供公眾使用。此外，復未據原告提出其他足資證明其係無
    償供公眾使用之證據，以供審認，自難遽認有土地稅減免規
    則第9 條免稅規定之適用。故原告上開主張，洵無可採。
(五)、又原告主張：農業用地面積應為510.4 平方公尺（1027地號
    57.1平方公尺；1028地號453.3 平方公尺）云云，核與前揭
    97年12月16日、98年4 月1 日土地勘查記錄表所載不合（見
    原處分卷第14、26頁）；而兩造於99年4 月1 日會同勘查發
    現路旁堆高土地所種之芋頭、芭樂等作物（見本院卷第45-5
    1 頁照片），則係原告就被告前次勘查所認雜草部分剷除，
    另重新整理栽種，且經原告輔佐人陳明綦詳（見本院卷第57
    頁準備程序筆錄），是尚無從以系爭土地現況推論被告前於
    97年12月16日所為之勘查，有何違誤；則被告據該勘查記錄
    核課系爭97年度地價稅，洵屬適法有據。原告此部分主張，
    仍無足取。
(六)、再原告主張：同區段1024、1025地號土地作農業使用之案例
    ，該等土地亦有部分是田埂、空地，未依平均地權條例施行
    細則第37條第4 款規定：「徵收田賦之土地，依左列規定辦
    理：…四、第35條及本條例第22條第1 項但書規定之土地中
    供與農業經營不可分離之使用者，由農業機關受理申請，會
    同有關機關勘查認定後，編造清冊，送稅捐稽徵機關。」等
    手續，即享有全部土地免徵田賦，被告顯違行政程序法第6
    條之平等原則云云，則為被告所否認，且未據原告舉證以實
    其說，洵無可採。
六、綜上所述，原告之主張均無可採。被告核課原告97年地價稅
    計15,000元，並無不合，訴願決定予以維持，亦無違誤，原
    告猶執前詞，訴請撤銷，為無理由，爰不經言詞辯論，予以
    駁回。
七、本件事證已臻明確，兩造其餘攻擊防禦方法經本院審酌後，
    核與本件判決結果均不生影響，故不再逐項論述，附敘明之
    。
八、據上論結，本件原告之訴為無理由，爰依行政訴訟法第236
    條、第233 條第1 項、第98條第1 項前段判決如主文。
中    華    民    國    99    年    9     月    20    日
                    臺北高等行政法院第三庭
                                    法  官  林玫君
上為正本係照原本作成。
本件以訴訟事件所涉及之法律見解具有原則性者為限，始得於本
判決送達後20日內向本院提出上訴狀並表明上訴理由，如已於本
判決宣示後送達前提起上訴者，應於判決送達後20日內補具上訴
理由（均按他造人數附繕本），且經最高行政法院許可後方得上
訴。
中    華    民    國    99    年    9     月    21    日
                                    書記官  黃玉鈴

司法院資訊處製作；財團法人民間司法改革基金會備份。
